臺灣高等法院刑事裁定
110年度抗字第647號
抗  告  人  
即  被  告  李文傑




上列抗告人即被告因聲請具保停止羈押案件，不服臺灣桃園地方
法院中華民國110年3月30日裁定（110年度聲字第1001號），提
起抗告，本院裁定如下：
    主  文
抗告駁回。
    理  由
一、原裁定意旨略以：抗告人即被告李文傑（下稱被告）因違反
    毒品危害防制條例（下稱毒品條例）案件，為檢察官提起公
    訴，經原審訊問後，被告坦承犯行，犯罪嫌疑重大，而被告
    所涉犯為重罪，重罪常伴隨逃亡可能，且無從以具保、責付
    、限制住居等方式替代，是非予羈押，顯難進行後續審理，
    故認有刑事訴訟法第101條第1項第1款、第3款之羈押原因與
    必要，爰自民國110年2月26日裁定羈押3月。被告雖以已坦
    承犯行並悔過，不會袒護共犯，聲請具保停止羈押，惟因上
    揭情事均仍存在，原審斟酌命被告具保、責付或限制住居等
    侵害較小之手段，均不足以確保將來審理程序之順利進行，
    而認仍有繼續羈押被告之必要，復查無刑事訴訟法第114條
    各款之情形，是本件聲請自屬無據，尚難准許，應予駁回等
    語。
二、抗告意旨略以：本案已因被告供出毒品來源而查獲其他正犯
    張尹瑜，應依毒品條例第17條第1項減輕或免除其刑，且被
    告已於偵查中自白犯行，如於審判中秉持一貫，可依同條第
    2項規定減輕其刑，本案目前已偵查終結，被告無翻供串證
    之可能性，必定於審判中誠實供述，配合司法調查，以求減
    刑；又被告僅從事一般工作，亦無存款，父母乃退休領取勞
    退基金度日，被告無任何資力逃亡，若有逃亡之想法，何須
    自白以求減刑，被告必定隨傳隨到及自動前往執行，並無逃
    亡之虞；另被告患有椎間盤突出之舊疾，目前腰椎第3至5節
    之椎間盤已由手術取出，惟已壓縮身高且會痠麻疼痛，而看
    守所內僅開立無治療神經疼痛之止痛藥，若不加緊治療，只
    怕第5至6節之椎間盤亦需切除或需將脊椎釘住固定而影響未
    來運動能力，故請求撤銷原裁定，更為適當之裁定等語。
三、按羈押之目的，在於確保刑事偵查、審判程序之進行及刑事
    執行之保全，或預防反覆實施特定犯罪。被告究竟有無刑事
    訴訟法第101條、第101條之1所規定之羈押要件、應否羈押
    ，以及羈押後其羈押原因是否仍然存在、有無繼續羈押之必
    要，事實審法院本得斟酌訴訟進行程度及其他一切情形而為
    認定，故受羈押之被告除有刑事訴訟法第114條所列情形之
    一，經具保聲請停止羈押不得駁回外，如以其他原因聲請具
    保停止羈押，其准許與否，事實審法院本有裁量之職權，其
    裁量倘無濫用之情形，自不能任意指為違法。
四、經查：被告前經原審訊問後，認其涉犯毒品條例第4條第3項
    之運輸第三級毒品罪等嫌疑重大，且有刑事訴訟法第101條
    第1項第1款、第3款之情形，非予羈押顯難進行審判，而有
    羈押之必要，爰自110年2月26日起羈押3月在案，並經原審
    以仍具有上開規定之羈押原因及必要，於110年3月30日裁定
    駁回被告具保停止羈押之聲請。衡諸卷內證據資料，被告涉
    犯運輸第三級毒品罪應屬嫌疑重大，且該罪係最輕本刑為5
    年以上有期徒刑之重罪，刑度甚重，本於趨吉避凶、脫免刑
    責、不甘受罰之基本人性，難免伴有畏罪逃亡，以規避後續
    審判程序及刑罰執行之高度可能，而抗告意旨所稱被告供出
    毒品來源、於偵查中自白、無資力逃亡等情，仍難消弭其逃
    亡之可能性。又被告雖稱其患有椎間盤突出之舊疾，有壓縮
    身高及痠麻疼痛之後遺症，且恐將惡化等語，然觀諸現有卷
    附資料，尚難認符合刑事訴訟法第114條第3款「現罹疾病，
    非保外治療顯難痊癒」之要件，且羈押法本有關於罹患疾病
    者接受醫療處遇之規定，應足因應被告相關需求。再者，本
    院審酌本件犯罪情節及訴訟進行程度，經權衡國家刑事司法
    權之有效行使、社會秩序及公共利益、被告人身自由及防禦
    權所受限制，認具保、責付、限制住居等侵害較小之手段，
    均不足以確保後續審判或執行程序之順利進行，而有繼續羈
    押之必要，復無刑事訴訟法第114條各款所列情形，是原裁
    定駁回被告具保停止羈押之聲請，合於比例原則而無不當。
    被告仍執前詞提起抗告，為無理由，應予駁回。　
據上論斷，應依刑事訴訟法第412條，裁定如主文。
中　　華　　民　　國　 110　　年　　4 　　月　　21　　日
                  刑事第四庭    審判長法  官  陳筱珮
                                      法  官  林怡秀
                                      法  官  吳元曜
以上正本證明與原本無異。
不得再抗告。
                                      書記官  黃亮潔
中　　華　　民　　國　　110 　年　　4 　　月　　21　　日